最高法院民事裁定                              八十六年度台上字第二四三九號
    上  訴  人  甲○○
    被 上訴 人  唐元建設有限公司
    法定代理人  黃仲謙
    訴訟代理人  紀復儀律師
右當事人間請求損害賠償事件，上訴人對於中華民國八十五年十二月十七日台灣高等
法院第二審判決（八十五年度上字第一二七一號），提起上訴，本院裁定如左：
    主  文
上訴駁回。
第三審訴訟費用由上訴人負擔。
    理  由
按對於第二審判決上訴，非以其違背法令為理由，不得為之。民事訴訟法第四百六十
七條定有明文。依同法第四百六十八條規定，判決不適用法規或適用不當者，為違背
法令。而判決有同法第四百六十九條所列各款情形之一者，為當然違背法令。是當事
人提起上訴，如依民事訴訟法第四百六十八條規定，以第二審判決有不適用法規或適
用法規不當為理由時，其上訴狀或理由書應有具體之指摘，並揭示該法規之條項或其
內容。若係成文法以外之法則，應揭示該法則之旨趣。倘為司法院解釋、或本院之判
例，則應揭示該判解之字號或其內容。如以民事訴訟法第四百六十九條所列各款情形
為理由時，其上訴狀或理由書，應揭示合於該條款之事實。上訴狀或理由書如未依此
項方法表明，或其所表明者，顯與上開法條規定之情形不相合時，即難認為已對第二
審判決之違背法令有具體之指摘，其上訴自難認為合法。本件上訴人於第一審起訴主
張，伊於民國八十四年五月十八日，以總價新台幣（下同）四百萬元，向被上訴人購
買門牌號碼桃園縣大園鄉○○村○○路五五八巷二五房屋及基地，並先交付價金三十
八萬六千元，惟嗣後被上訴人竟將該二十五號房地另賣與訴外人，並辦妥所有權移轉
登記，而將門牌號碼同巷二十八號房地移轉登記與伊。兩造買賣契約因可歸責於債務
人即被上訴人之事由，致給付不能，爰依民法第二百二十六條第一項規定及兩造買賣
契約第九條約定，請求被上訴人按已付價金加倍賠償伊七十七萬二千元及利息。原審
依調查證據而為辯論之結果，認定兩造買賣契約之買賣標的，即為前開二十八號房地
，兩造就該二十八號房地及價金之買賣已互相同意，買賣契約業已成立，至契約書上
所載二十五號房地，顯係代書誤植所致，該契約書之誤植並不影響已成立之買賣契約
，被上訴人並已依約將該二十八號房地所有權移轉登記與上訴人，因而為上訴人敗訴
之判決，核無不合。上訴人對第二審判決提起上訴，雖以該判決違背法令為由，惟核
其上訴理由狀所載內容，係就原審取捨證據、認定事實之職權行使，及依職權解釋契
約，指摘其為不當，而未具體表明合於不適用法規、適用法規不當、或民事訴訟法第
四百六十九條所列各款之情形，難認對該判決之如何違背法令已有具體之指摘。依首
揭說明，應認其上訴為不合法。
據上論結，本件上訴為不合法。依民事訴訟法第四百八十一條、第四百四十四條第一
項、第九十五條、第七十八條，裁定如主文。
中      華      民      國    八十六    年      七      月    三十一    日
                              最高法院民事第二庭
                                  審判長法官  曾  桂  香
                                        法官  劉  延  村
                                        法官  徐  璧  湖
                                        法官  劉  福  聲
                                        法官  袁  再  興
      右正本證明與原本無異
                                              書  記  官
中      華      民      國    八十六    年      八      月     十四     日
